【裁判字號】    97,交簡上,101
【裁判日期】    980629
【裁判案由】    過失傷害
【裁判全文】
臺灣屏東地方法院刑事判決           97年度交簡上字第101號
上  訴  人  臺灣屏東地方法院檢察署檢察官
上  訴  人  甲○○
即  被  告
上列上訴人因被告被訴過失傷害案件，不服本院中華民國97年7
月30日97年度交簡字第670 號刑事簡易判決（起訴案號：97年度
偵字第3133號，後經本院改行簡易程序）提起上訴，本院判決如
下：
    主      文
上訴駁回。
    事實及理由
一、本院審認原審以被告確實有因過失致告訴人乙○○受傷之犯
    行，爰依刑法第284 條第1 項前段之規定，判處被告有期徒
    刑4 月，如易科罰金以新臺幣1000元折算1 日，其認事、用
    法、量刑等均無不當，應予維持，並引用後附第一審判決所
    載之事實、證據及理由。
二、公訴人循告訴人之請求，以告訴人本案所受傷害，因腦部挫
    傷嚴重，引發蜘蛛網膜下腔出血壓迫到腦神經，導致雙腳無
    法站立、聽力受損、記憶減退、言語無法表達、生活不能自
    理等情，應達重傷害之程度，原審未論被告過失重傷害之罪
    ，即有未洽；且被告尚未賠償告訴人損害，惡行重大，原審
    僅處被告有期徒刑4 月，量刑過輕為由提起上訴（見本院卷
    第3 、4 、26頁）。惟公訴人對其上訴理由中所稱告訴人傷
    勢已達重傷害程度乙節，除據告訴人於請求上訴理由狀所述
    病情外（見本院卷第4 頁），並無提出相關事證以詳其實，
    至告訴人雖於本院審理中自行提出其中度肢障之身心障礙手
    冊供參（見本院卷第119 頁），惟該中度肢障判定時間為民
    國97年10月30日，既於96年10月1 日本案事發後越1 年許，
    自難逕以此判定結果，遽認與被告犯行之因果關係，何況身
    心障礙手冊乃出於社會福利行政之目的，其認定身心障礙程
    度之標準自與刑法之重傷害概念非可等量齊觀，益見無從據
    此認定告訴人之傷害程度。再者，本院依職權將告訴人所受
    傷勢送請行政院國軍退除役官兵輔導委員會高雄榮民總醫院
    予以鑑定，結果略以：自案發後病歷資料所示，告訴人呈現
    左大腦半球局部蜘蛛網膜下腔出血、退化性腦萎縮等病症；
    而於98年4 月1 日診視時告訴人神智清楚，惟主訴四肢乏力
    ，經肌力檢查結果係「雙下肢"4分" 、雙上肢"5分" 」（肌
    力滿分為"5分" ，但肌力檢查乃主觀判斷，且需患者配合）
    ；綜合前開病歷資料與門診所作理學檢查，尚無法客觀鑑定
    出告訴人所受傷勢之程度等語，有該院98年5 月8 日高總管
    字第0980006161號函覆結果在卷為憑（見本院卷第136-137
    頁），可見並無積極證據足認告訴人之傷害，確實已達刑法
    上所定重傷害程度，是公訴人此一上訴理由自屬無據。另被
    告所犯為刑法第284 條第1 項前段之罪，其法定刑為6 月以
    下有期徒刑、拘役或新臺幣1 萬5000元以下罰金，原審審酌
    被告違反注意義務程度、侵害法益結果非輕、未曾與告訴人
    和解，暨其智識程度、生活情狀等事由，量處被告有期徒刑
    4 月，並依法諭知易科罰金之折算標準，是原審業已考量前
    開量刑事由，所為宣告刑且屬偏重刑度、尚無過輕情形，故
    公訴人依告訴人請求，而認原審未予審認被告肇事嚴重卻未
    能賠償告訴人、量刑失當乙節，亦屬無據。綜上，公訴人之
    上訴意旨認被告犯行應該當於過失重傷害罪、原審量刑過輕
    等情，均無理由，應予駁回。
三、被告上訴意旨略以：原審判決過重，伊有誠意悔過，請求減
    輕刑度給予自新機會云云（見本院卷第5-6 頁）。惟按量刑
    之輕重，係事實審法院得依職權自由裁量之事項，茍已斟酌
    刑法第57條各款所列情狀而未逾越法定刑度，則不得遽指為
    違法（最高法院72年台上字第6696號判例意旨參照），是原
    審判決業已考量前舉諸項量刑事由，所宣告刑並在法定刑度
    範圍內，被告復未具體指明原審量定之刑有何裁量濫用情事
    ，自難認原審判處刑度係屬不當。從而，被告之上訴意旨認
    所受宣告刑度過重云云，為無理由，應予駁回。
四、本件被告經合法傳喚，無正當之理由不到庭，有個人基本資
    料查詢結果、送達回證各1 紙在卷可查（見本院卷第31、14
    1 頁），爰不待其陳述逕行判決，附此敘明。
五、據上論斷，應依刑事訴訟法第455 之1 第1 項、第3 項、第
    371 條、第373 條、第368 條，判決如主文。
本案經檢察官陳啟能到庭執行職務
中    華    民    國    98    年     6    月    29    日
                    交通法庭  審判長法  官  莊鎮遠
                                    法  官  蔡嘉裕
                                    法  官  江振源
以上正本證明與原本無異
不得上訴
中    華    民    國    98    年     6    月    29    日
                                    書記官  潘豐益


司法院資訊處製作；財團法人民間司法改革基金會備份。
